臺灣高等法院民事判決　　　　　　　　 96年度智上易字第8號
　　上　訴　人　丙○○
　　　　　　　　宏崑貿易股份有限公司
　　兼上一　人
　　法定代理人　甲○○
　　上　訴　人　金興發實業社
　　法定代理人　彭騰德
　　上開四　人
　　訴訟代理人　張振興律師
　　被　上訴人　磐美國際有限公司
　　法定代理人　乙○○
上列當事人間侵權行為損害賠償事件，上訴人對於中華民國96年
4月30 日臺灣臺北地方法院95年度智字第32號第一審判決提起上
訴，經本院於96年11月14日言詞辯論終結，判決如下：
    主  文
原判決關於命上訴人丙○○、宏崑貿易股份有限公司、甲○○連
帶給付超過新臺幣壹佰壹拾捌萬肆仟伍佰貳拾陸元本息，及該訴
訟費用部分均廢棄。
上開廢棄部分，被上訴人在第一審之訴及其假執行之聲請均駁回
。
其餘上訴駁回。
廢棄改判部分之第一、二審訴訟費用由被上訴人負擔。駁回部分
之第二審訴訟費用，由上訴人丙○○、宏崑貿易股份有限公司、
甲○○連帶負擔十分之九，上訴人金興發實業社負擔十分之一。
原判決第二項所載「彭騰德即金興發實業社」應更正為「金興發
實業社」。
    事實及理由
一、上訴人之訴訟代理人於96年10月30日已接獲96年11月14日言
    詞辯論之通知，竟至同年11月12日始具狀因有另一訴訟案件
    衝庭為由請假（本院卷第105頁）， 惟既非不能委人代理，
    且未經法院裁定准許變更言詞辯論期日，茲未於言詞辯論期
    日到場，核無民事訴訟法第386條所列各款情事， 爰依被上
    訴人聲請由其一造辯論而為判決。
    查金興發實業社乃合夥組織，代表人為彭騰德，有營利事業
    登記抄本足憑（原審卷(一)第84頁），並非獨資商號，已經其
    委任訴訟代理人於原審及本審答辯，亦有委任狀可稽（原審
    卷(一)第142頁，本院卷第26頁）， 可見其均以金興發實業社
    為訴訟行為，則開庭通知及原判決記載為「彭騰德即金興發
    實業社」，核係誤載，爰由本院代為更正，先予敘明。
二、被上訴人主張：伊於89年間自訴外人萬康國際有限公司（下
    稱萬康公司）受讓註冊第594945號「TIMEBIRD報時鳥」商標
    （下稱系爭商標），指定專用商品為計算機，專用期限自82
    年4月16日至92年4月15日，嗣並經延展至102年4月15日，依
    法享有系爭商標專用權。上訴人丙○○明知系爭商標專用權
    為伊享有，在中國大陸製造之計算機竟使用相同之商標，並
    將系爭商品售予上訴人宏崑貿易股份有限公司（下稱宏崑公
    司），再輾轉售予上訴人金興發實業社販售上開仿冒商標之
    商品，且於93年6月29日經警查獲，爰依商標法第61條第1、
    2項及民法侵權行為等法律關係請求賠償。原審判命： (一)上
    訴人丙○○、 宏崑貿易公司、 甲○○應連帶給付被上訴人
    1,208,700元及自95年3月24日起算之之法定利息。(二)上訴人
    金興發實業社應給付被上訴人149,500元及自95年3月23日起
    算之法定利息等情（被上訴人於原審逾上開部分之請求，均
    經原審駁回惟未聲明不服）。
    被上訴人聲明：駁回上訴。
三、上訴人提起第二審上訴，一致聲明：(一)原判決對上訴人不利
    之部分廢棄。(二)被上訴人在第一審之訴駁回。
    上訴人丙○○係以：(一)系爭商標專用權為訴外人萬康公司所
    享有，並未同意移轉予被上訴人。有關讓與系爭商標權之同
    意書上有關商標號數「594945」及所有文字，均係被上訴人
    法定代理人乙○○製作繕寫，並無萬康公司任何人書寫痕跡
    ，其上萬康公司之大小章雖為真正，惟係遭被上訴人之法定
    代理人乙○○所盜用，蓋乙○○與上訴人丙○○合作期間，
    由乙○○掌管萬康公司財務，可得使用萬康公司之大小章。
    如伊同意移轉讓與被上訴人者，焉有不將商標註冊證及相關
    文件交付之理？伊遭被上訴人報警取締，嗣查詢始得知商標
    權移轉事宜，並向乙○○提出偽造文書之告訴。(三)雙方並無
    將系爭商標權設定權利質權之合意，亦無向商標專責機關為
    質權設定之登記。(四)被上訴人申請商標專用移轉登記係不法
    且無效，伊並無侵害被上訴人商標專用權之故意，且伊違反
    商標法刑事案件已經本院96 年度上易字第478號判決無罪確
    定，被上訴人請求伊負損害賠償責任，為無理由等語抗辯。
    上訴人金興發實業社則辯稱：伊僅為通路商，不知被上訴人
    與上訴人丙○○間有系爭商標之糾紛，自無任何故意或過失
    侵害被上訴人之商標專用權云云。
四、兩造不爭執之事項：
  (一)向經濟部智慧財產局（下稱智財局）註冊之第00000000號「
    報時鳥TIMEBIRD」商標，指定使用商品為：計算機，專用期
    間自82年4月16日至92年4月15日止，原為訴外人萬康公司享
    有。嗣被上訴人以其於89年間自萬康公司受讓上開商標，於
    89年6月23 日向智財局辦理移轉登記予被上訴人，經智財局
    於89年8月24日發函通知將於89年9月16日依法公告在第27卷
    第18期商標公報，並於89年10月16日重行核發商標註冊證予
    被上訴人；專用期間屆滿後，被上訴人再於92年3月25 日向
    智財局申請延展專用期間，亦經智財局於92年5月21 日發函
    通知將於92年6月16 日公告在第30卷第12期商標公報，其後
    核准延展專用期間至102 年4月15日止，有智財局89年8月24
    日、92年5月21日函件、商標註冊證在卷（原審卷(一)第20-24
    頁）。
  (二)上訴人丙○○在大陸製造計算機，其上使用系爭商標，並售
    予上訴人宏崑公司，再輾轉售予上訴人金興發實業社，被上
    訴人於93年間派員購得，復經警在93 年6月29日分別於宏崑
    公司、金興發實業社搜索並扣押使用系爭商標之商品4029台
    、71台，業據被上訴人提出統一發票、商品之照片影本為證
    （原審卷(一)第32-33頁）， 並有臺北市政府警察局中山分局
    之移送書、扣押物品清單可按（影本外放），復經本院調取
    上訴人丙○○違反商標法刑事案件卷宗查閱明確。
    上訴人宏崑公司之負責人為上訴人甲○○，金興發實業社之
    負責人為彭騰德，亦有公司登記資料查詢、營利事登記抄本
    在卷（原審卷(一)第40、84頁）。
  (三)上訴人丙○○因製造及販賣上開商品，涉嫌違反商標法第81
    條第1款，經原審法院94 年度易字第1615號刑事判決判處有
    期徒刑4月，嗣經本院96年度上易字第478號刑事判決撤銷，
    改判無罪確定， 有上開刑事判決可參（本院卷第60-67頁，
    下稱丙○○違反商標法刑案）。
  (五)被上訴人對上訴人甲○○、彭騰德違反商標法之刑事告訴，
    經臺北地方法院檢察署檢察官94年度偵字第2620號為不起訴
    處分，再經臺灣高等法院檢察署94年度上議字第3584號駁回
    再議確定，復經被上訴人聲請交付審判，終經臺北地方法院
    94 年度聲判字第143號駁回交付審判之聲請，亦有上開書類
    附卷（原審卷(一)115-124頁）。
  (六)被上訴人之法定代理人乙○○明知系爭商標註冊證係由萬康
    公司之實際負責人丙○○保管，並未遺失，竟於89年8月2日
    以遺失為由，以被上訴人之名義向智財局申請補發商標註冊
    證，使智財局承辦之公務員於業務上文書登載不實，且於89
    年10月16日補發系爭商標註冊證予被上訴人。乙○○上開使
    公務員登載不實之犯行，已經臺灣臺北地方法院95年度訴字
    第741號刑事判決判處拘役伍拾日， 如易科罰金以銀行以參
    佰元折算壹日，再經本院95年度上訴字第3628號刑事判決駁
    回上訴，亦有上開刑事判決可參 （本院卷第35-40頁，下稱
    乙○○偽造文書刑案）。
五、本件重要爭點在於：
  (一)被上訴人是否自萬康公司受讓系爭商標專用權？
  (二)被上訴人主張：上訴人有侵害系爭商標權之行為，應負損害
    賠償責任，有無理由？
  (三)被上訴人得請求之損害賠償範圍為何？
六、被上訴人是否自萬康公司受讓系爭商標專用權？
  (一)查系爭商標專用權原由萬康公司享有，嗣於被上訴人於89年
    6月23 日提出萬康公司之同意書、移轉登記申請書，向智財
    局申請辦理移轉登記予被上訴人，嗣經智財局於同年9 月16
    日公告於第27卷第18期商標公報，專用期間自82年4月16 日
    至92年4月15日止，其後復經被上訴人於於92年3月25日申請
    延展專用期間，經智財局於92年6月16 日公告於第30卷第12
    期商標公報，核准延展至102年4月15日等情，業據被上訴人
    提出同意書、移轉登記申請書、智財局89年8月24日、92年5
    月21日函件及及商標註冊證可稽（本院卷第51-52頁， 原審
    卷(一)第20-24頁）。 觀之同意書上載明：「本公司專用註冊
    商標TIMEBIRD報時鳥的一切權利無條件轉讓給磐美國際有限
    公司乙○○」等語，且移轉登記申請書上「關係人（讓與人
    ）」欄亦有萬象公司之大小章，已足表明系爭商標專用移轉
    予被上訴人之意，並經智財局依法公告及核准移轉登記在案
    ，堪認：被上訴人為系爭商標之專用權人，且系爭商標尚在
    專用期間內。
  (二)上訴人雖辯稱：萬康公司並未同意系爭商標移轉予被上訴人
    ，同意書及移轉登記申請書上並無萬康公司任何人員之字跡
    ，其上大小章遭被上訴人之法定代理人乙○○盜用；且上訴
    人丙○○被控違反商標法之刑案已經判決無罪在案等節。惟
    查：
    1.被上訴人向智財局申辦商標權移轉登記時，提出萬康公司
      同意書及移轉登記申請書，其上之萬康公司大小章均為真
      正，已據上訴人陳明（本院卷第69頁）。雖上訴人辯稱：
      上開萬康公司之大小章係遭被上訴人乙○○盜用云云，然
      查：上訴人丙○○為萬康公司之實際負責人，萬康公司財
      務不佳，於86年間萬康公司由丙○○與乙○○合作經營，
      由乙○○出資購買材料，並負責掌管萬康公司之財務至86
      年12 月2日結算上訴人丙○○及萬康公司積欠乙○○之債
      務金額為止，其間萬康公司之大小章均由丙○○保管，放
      置在抽屜裡，於結算後乙○○不再負責萬康公司之財務；
      丙○○於92 年9月7日交付面額共350萬元之支票結清上訴
      人丙○○與乙○○間之債務，已據上訴人丙○○於乙○○
      偽造文書刑案中陳述綦詳（臺北地檢署93年度核退偵字第
      39號第86-87頁）， 並有丙○○自承為其所簽之借據及收
      據可憑（附於臺北地檢署94 年度偵字第3064號偵卷第43-
      44、46頁，影本見外放卷宗）。另證人游雅芳即萬康公司
      之登記負責人亦於刑案中證稱：萬康公司實際負責人為丙
      ○○，萬康公司大小章係由丙○○保管，移轉登記申請書
      及同意書上之萬康公司大小章印文確與萬康公司大小章相
      符等語明確，亦據本院95年度上訴字第3628號刑事判決載
      述綦詳（本院卷第43頁）。可見：乙○○於86 年12月2日
      與上訴人丙○○結算債務前，雖因掌管萬康公司財務而得
      接觸萬康公司大小章，然其當時仍與上訴人丙○○處於合
      作經營萬康公司階段，衡情尚無預期合作關係將中止而預
      謀在同意書及移轉登記申請書上盜蓋萬康公司大小章之可
      能；而乙○○與上訴人丙○○在86 年12月2日結算債務後
      ，已無接觸萬康公司大小章之機會，上訴人復未舉出其他
      積極證據證明，則上訴人主張同意書及移轉登記申請書上
      之萬康公司大小章係遭被上訴人法定代理人乙○○盜用云
      云，已乏實據。
    2.再參證人廖陽華於乙○○偽造文書刑案中證稱：伊與乙○
      ○、丙○○在86年間同時認識，乙○○拿錢投資丙○○的
      公司，但投資結果虧損，有一次乙○○接到丙○○電話說
      ：願以報時鳥商標轉讓，當作擔保調借50萬元，乙○○不
      太願意就詢問伊之意見，後來有同意調錢給丙○○；其後
      伊於89、90年間與乙○○、丙○○吃飯，席間談到系爭報
      時鳥商標權刊登廣告費用要由乙○○付款，接著伊與乙○
      ○約一個報紙業務人員吃飯，談到說要作系爭報時鳥商標
      之廣告，伊亦確實看到報紙登出廣告等情，亦據本院95年
      度上訴字第3628號刑事判決載明（本院卷第65頁）。則依
      上開證人證述內容，可明：上訴人丙○○確曾提及轉讓系
      爭商標之情，若系爭商標並無轉讓予被上訴人，該商標廣
      告費用應係由萬康公司支出，自無由被上訴人負擔之理。
    3.又系爭商標專用權原至92年4月15 日屆滿，而上訴人丙○
      ○承認其所屬公司有多件商標在卷（本院卷第88頁），可
      見其對於商標專用期間、延展等事項知之甚稔。惟依證人
      即為上訴人丙○○辦理商標登記之人員倪其才於乙○○偽
      造文書刑案偵查中證稱：伊自77年起即為丙○○辦理專利
      、商標登記之相關事宜，曾幫丙○○辦一個報時鳥的商標
      ，登記後之效用為10年，可以延展，延展前6個月， 伊有
      以舊號碼傳真發函給丙○○，但丙○○沒回應，所以就沒
      有辦理等語，業據本院95年度上訴字第3628號刑事判決中
      記載明確（本院卷第85頁），上訴人丙○○亦自承有所疏
      漏（本院卷第88頁）；是上訴人丙○○為萬象公司之實際
      負責人，竟未於系爭商標專用權92年4月15 日屆滿前依例
      辦理延展，顯有違常情，若非系爭商標權業已移轉登記予
      被上訴人，上訴人丙○○焉有就系爭商標權屆滿及延展事
      項均未加處理之理？
    4.綜合上開證據，萬康公司之大小章均由上訴人丙○○自行
      保管，而同意書及移轉登記申請書上萬康公司大小章均為
      真正，上訴人丙○○並未舉證證明遭被上訴人法定代理人
      盜用印章蓋用其上；而證人廖陽華亦曾聽聞上訴人丙○○
      欲將系爭商標權轉讓之情事，核與同意書上之記載一致；
      輔以上訴人丙○○於系爭商標專用權於92年4月15 日屆滿
      前並未辦理延展等情，已堪認定：同意書及移轉登記申請
      書上萬康公司之印文係由印章保管人即上訴人丙○○所蓋
      用，與乙○○達成將系爭商標轉讓予乙○○經營之被上訴
      人公司之合意。雖上訴人丙○○未交付商標註冊證之情，
      惟尚無從推翻上開證據之證明力，而作有利於上訴人丙○
      ○之認定。職故，系爭商標之原專用權人萬康公司確已將
      商標權轉讓予被上訴人，並依法於89年間向智財局經公司
      及辦妥移轉登記在案，則被上訴人已合法有效受讓系爭商
      標專用權。
    5.本院96 年度上易字第478號刑事判決雖以：同意書約定「
      本公司付清利息返還本金後，本同意書必須交還本公司作
      廢」之詞句，應係上訴人丙○○同意系爭商標權准被上訴
      人公司作為債權擔保之性質為由，非為真正轉讓予被上訴
      人，而據以判決上訴人丙○○違反商標法部分無罪（本院
      卷第61頁）。惟民事法院應獨立綜合證據形成心證，該刑
      事判決之認定並無拘束本件民事訴訟之效力。而萬康公司
      之實際負責人即上訴人丙○○與被上訴人法定代理人乙○
      ○間究有無以系爭商標權供作借款債務擔保之合意？已據
      兩造於本件訴訟中一致否認在卷（本院卷第73、79頁），
      且同意書記載之「本公司專用註冊商標TIMEBIRD報時鳥的
      一切權利無條件轉讓給磐美國際有限公司乙○○」已足表
      明當事人間有轉讓商標權之意，無須別事探求，自無從認
      定當事人間有以系爭商標權供作債權擔保之合意。至於萬
      康公司清償本息後，交還同意書作廢云云，是否係兩造約
      定以萬康公司清償本息完畢作為買回系爭商標權之條件，
      容有探討之餘地，惟不足以影響該二人間已於書立同意書
      時達成轉讓系爭商標權合意之事實。
      另被上訴人之法定代理人乙○○未得上訴人丙○○交付系
      爭商標之原註冊證，竟向智財局以遺失為由申請補發，而
      犯使公務員登載不實之罪，經本院刑事庭以95年度上訴字
      第3628號判處拘役伍拾日確定，要係申請補發註冊證之過
      程使公務員登載不實之事項，並不影響其前丙○○與乙○
      ○已達成讓與系爭商標權之合意，併此敘明。
七、被上訴人主張：上訴人有侵害系爭商標權之行為，應負損害
    賠償責任，有無理由？
  (一)按明知為前條商品而販賣、意圖販賣而陳列、輸出或輸入者
    ，處1年以下有期徒刑、拘役或科或併科新臺幣5萬元以下罰
    金；因故意或過失而有第63條之行為者，應與侵害商標專用
    權者負連帶賠償責任，92 年5月28日修正前之商標法第63、
    67條著有明文。而92年5月28 日修正公布之商標法刪除上開
    第67條， 立法理由明揭：「現行條文之規定，依民法第185
    條共同侵權行為之規定，已足資規範」，可見：92 年5月28
    日修正之商標法對於單純陳列販售侵害商標權之商品，是否
    構成民事上之侵權行為，仍以民法侵權行為之故意或過失作
    為主觀構成要件。
  (二)如上所云，上訴人丙○○乃萬康公司之實際負責人，既於同
    意書上蓋用萬康公司大小章，同意將系爭商標權轉讓予被上
    訴人，被上訴人並於89年間辦妥移轉登記在案，茲未得被上
    訴人同意，竟於大陸使用系爭商標於專用商品計算機上，並
    將之售予臺灣之上訴人宏崑公司，係明知為侵害商標權之商
    品而販賣，故意侵害被上訴人之系爭商標專用權甚明，應依
    商標法第61條第1項規定負損害賠償責任。
  (三)又上訴人宏崑公司因之前已向丙○○經營之公司（公司名稱
    為飛鳴、萬康、多寶等）購買其上使用系爭商標之計算機多
    年，已據上訴人宏崑公司之法定代理人甲○○於刑案警訊中
    陳明（筆錄見臺北地檢署93年度核退偵字第39號卷內），則
    該公司依例向上訴人羅正光採購違反系爭商標權之計算機，
    原先固有不知商標權轉讓之情事。惟被上訴人於93 年6月29
    日報警搜索扣押前，已於93年6月2日發函告知上訴人宏崑公
    司、金興發實業社有關系爭商標專用權係由被上訴人享有，
    專用期間已經延展至102 年4 月15 日， 貴公司陳列販售的
    TIMEBIRD計算機未獲授權，請立刻停止販賣之旨，其後並附
    被上訴人之商標註冊證，業據被上訴人提出存證信函及回執
    為證（原審卷(二)第15-18頁）， 則上訴人宏崑公司及金興發
    實業社接獲被上訴人通知後，應即向智財局之商標權公示系
    統查證，渠等未予查證，猶繼續販賣系爭商品，有侵害被上
    訴人系爭商標專用權之不確定故意，而應依商標法第61條負
    損害賠償責任。
  (四)上訴人宏崑公司、金興發實業社雖均否認有故意或過失，辯
    稱：渠等僅為通路商，不知被上訴人與上訴人丙○○間之商
    標權糾紛云云。然查系爭商標權是否由原專用權人萬康公司
    移轉予被上訴人，固有爭議，惟智財局已將商標專用權為公
    示系統之公告，上訴人宏崑公司、金興發實業社應信賴主管
    機關之權利登記態樣，先行將爭議商品下架不再販賣，以示
    尊重被上訴人之商標專用權人地位，僅憑上訴人丙○○之片
    面陳述，亦無從解免渠等查證商標專用權人之義務，故上訴
    人宏崑公司、金興發實業社上開辯解，尚無可採。
    至於臺北地方法院檢察署檢察官以94年度偵字第2620號不起
    訴處分書及原法院94 年度聲判字第143號刑事裁定雖認定：
    宏崑公司之負責人甲○○、金興發實業社之負責人彭騰德無
    侵害商標權之犯行，惟刑事案件偵審之範圍係以甲○○、彭
    騰德有無違反商標法第82條規定之犯行，而該條係規定行為
    人須有明知之直接故意型態，惟民事侵權行為責任之主觀要
    件包括故意或過失，二者不同，尚不得以刑事偵審結果即謂
    渠等毋庸負民事侵權行為之責任。
  (五)再上訴人丙○○將其製造侵害系爭商標權之商品售予上訴人
    宏崑公司，再由宏崑公司售予其他商家，應認上訴人丙○○
    、宏崑公司共同侵害被上訴人之系爭商標權，而為共同侵權
    行為。另上訴人甲○○為宏崑公司之負責人，應依公司法第
    23條第2項規定與宏崑公司負連帶損害賠償責任。
八、被上訴人得請求之損害賠償範圍為何？
  (一)按商標權人請求損害賠償時，得就下列各款擇一計算其損害
    ：一依民法第216條規定， 但不能提供證據方法以證明其損
    害時，商標權人得就其使用註冊商標通常所可獲得之利益，
    減除受侵害後使用同一商標所得之利益，以其差額為所受損
    害。二依侵害商標權行為所得之利益；於侵害商標權者不能
    就其成本或必要費用舉證時，以銷售該項商品全部收入為所
    得利益。三就查獲侵害商標權商品之零售單價500倍至1,500
    倍之金額，但所查獲商品超過1,500件時， 以其總價定賠償
    金額，商標法第63條第1項定有明文。
  (二)上訴人丙○○、宏崑公司、甲○○及金興發實業社侵害被上
    訴人之系爭商標權，應負損害賠償責任，應負之損害賠償金
    額為多少？
    1.上訴人丙○○明知系爭商標業已移轉予被上訴人，竟仍使
      用於計算機上，並售予臺灣之上訴人宏崑公司，再供貨予
      下列商家：金石堂圖書股份有限公司、金立電器行、青煒
      有限公司（訴外人許金生）等，有刑案偵卷可參（影本外
      放）；且經警在上訴人宏崑公司之倉庫及辦公室之系爭商
      品多達4,029台， 斟酌被上訴人派員在各店家購得商品之
      零售價有270、260、299、350、210、450、380、229、39
      6、99元等， 亦據被上訴人提出派員購貨之發票及商品照
      片影本可參（原審卷(一)第28-39頁）， 據以計算平均零售
      單價為294元（元以下四捨五入）。 考量上訴人丙○○、
      宏崑公司及其負責人甲○○侵害被上訴人之商標權商品數
      量相當多，情節嚴重，因認渠等應負之損害賠償金額以上
      開商品之總價1,184,526元（294x4,029=1,184,526）為合
      理；被上訴人逾上開金額之請求，尚屬無據，應予駁回。
    2.又上訴人金興發實業社為零售商，經警查獲之商品為71台
      ，數量不多， 其銷售侵害系爭商標之商品價格為299元，
      亦有統一發票及商品照片影本足憑 （原審卷(一)第32-33頁
      ）， 則其應負之損害賠償金額以零售單價之500倍計算即
      149,500元（299x500=149,500），應為妥適。
九、綜上所述，上訴人丙○○、宏崑公司、甲○○、金興發實業
    社有侵害被上訴人商標權之行為，則被上訴人依侵權行為及
    公司法第23條第2項等規定， 得請求：(一)上訴人丙○○、宏
    崑公司及甲○○連帶給付於1,184,526元 及自原審起訴狀繕
    本送達翌日即95年3月24 日起算法定利息；(二)上訴人金興發
    實業社給付149,500元及自原審起訴狀繕本送達翌日即95年3
    月24日起算法定利息，均為有理由，應予准許。被上訴人逾
    上開准許部分之請求，洵屬無據，應予駁回；被上訴人敗訴
    部分，其假執行之聲請亦失依附，應併予駁回。
    原審就超過上開應准許部分，為上訴人丙○○、宏崑公司、
    甲○○敗訴之判決，尚有未洽，上訴意旨就此部分予以指摘
    ，為有理由，爰廢棄改判如主文第二項所示。至於上開應准
    許部分，原審判命上訴人給付並為假執行之宣告，並無不合
    ，上訴人仍執陳詞提起上訴，為無理由，應予駁回。
十、本件事證已臻明確，上訴人以其另行對被上訴人提起確認被
    上訴人就系爭商標專用權移轉登記無效之訴訟為由，聲請再
    開辯論（本院卷第109-113頁）， 惟被上訴人受讓系爭商標
    專用權是否合法有效，乃本件訴訟之重要爭點，並經本院綜
    合所有證據認定如上，自無依其聲請再開辯論之必要，併此
    敘明。
十一、據上論結：本件上訴為一部有理由，一部無理由，依民事
      訴訟法第463條、第385條第1項前段、第450條、 第449條
      第1項、第79條、第85條第1項但書、第2項， 判決如主文
      。
中　　華　　民　　國　　96　　年　　11　　月　　28　　日
                    民事第一庭
                        審判長法　官  張耀彩
　　　　　　　　　　  　  　　法　官  盧彥如
　　　　　　　　　　　    　　法　官  林金吾
正本係照原本作成。
不得上訴。
中　　華　　民　　國　　96　　年　　11　　月　　28　　日
                              書記官  張淑芳
